臺灣臺南地方法院刑事判決　　　　　　　99年度易字第1768號
公　訴　人　臺灣臺南地方法院檢察署檢察官
被　　　告　陳財聖
上列被告因竊盜案件，經檢察官提起公訴（99年度偵字第17555
號），本院判決如下：
    主  文
陳財聖竊盜，累犯，處有期徒刑伍月，如易科罰金，以新臺幣壹
仟元折算壹日。
    事  實
一、陳財聖曾於民國98年間因竊盜案件，經本院以98年度易字第
    1269號判處判處應執行有期徒刑1年確定，甫於99年8月24日
    執行完畢。詎仍不知悔改，復於99年12月6日凌晨1時35分許
    ，在臺南市○區○○路30巷4號之1號前，見林福文所有停放
    於該處之車牌號碼UD-1237號自小貨車車門未鎖，且車鑰匙
    亦放置車內，竟意圖為自己之不法之所有，以該鑰匙開啟該
    車電源，竊取該自小貨車（馬自達牌1990出廠之1789cc自小
    貨車），適為住於上址2樓之車主林福文發現，林福文隨即
    下樓並騎乘機車在後尾隨駕駛前開自小貨車逃逸之陳財聖。
    嗣陳財聖在臺南市○區○○路405號全家便利商店前停車並
    下車進入商店時，為林福文逮捕並報警究辦。
二、案經林福文訴由臺南市警察局第六分局報告臺南市警察局第
    六分局報請臺灣臺南地方法院檢察署檢察官偵查起訴。
    理  由
甲、證據能力部分
一、按被告之自白非出於強暴、脅迫、利誘、詐欺、疲勞訊問、
    違法羈押或其他不正之方法，且與事實相符者，得為證據。
    刑事訴訟法第156條第1項定有明文。查本件被告於本院審理
    程序時，對於公訴檢察官提出被告於警詢時及偵查中之筆錄
    證據能力均不爭執，亦未抗辯其自白非出於任意性，復查無
    明顯事證足認檢察官及警察機關於製作該等筆錄時，有對被
    告施以法律所禁止之不正方法等情事，應認被告之自白均具
    有任意性，而具有證據能力。
二、次按被告以外之人於審判外之言詞或書面陳述，除法律有規
    定者外，不得作為證據。被告以外之人於審判外之陳述，雖
    不符前四條之規定，而經當事人於審判程序同意作為證據，
    法院審酌該言詞陳述或書面陳述作成時之情況，認為適當者
    ，亦得為證據。當事人、代理人或辯護人於法院調查證據時
    ，知有第159條第1項不得為證據之情形，而未於言詞辯論終
    結前聲明異議者，視為有前項之同意。刑事訴訟法第159條
    第1項、第159條之5分別定有明文。經查，證人即告訴人林
    福文於警詢時之言詞陳述及卷附贓物認領保管單，係被告以
    外之人於審判外所為之言詞陳述，核其性質屬傳聞證據，依
    刑事訴訟法第159條第1項規定，本不具證據能力。惟查，被
    告對於公訴檢察官於審判程序中提出證人林福文於警詢時之
    供述及卷附贓物認領保管單，表示無意見，亦未於言詞辯論
    終結前聲明異議，本院審酌其陳述時之客觀情狀，既無受違
    法詢問或影響證人陳述任意性等不適當之情況發生，其證述
    內容又與本件事實有相當之關聯性，復查無其他情節重大或
    使證人陳述可信度明顯過低之情事，依據前述刑事訴訟法第
    159條之5規定，證人林福文於警詢時所為之言詞陳述及卷附
    贓物認領保管單自亦有證據能力。
三、又按除顯有不可信之情況外，公務員職務上製作之紀錄文書
    、證明文書，得為證據。刑事訴訟法第159條之4第1款定有
    明文。卷附扣押物品目錄表係員警基於法定職務例行製作之
    證明文書，且當場為之，如有錯誤可請求更正，真實之保障
    極高，應屬公務員職務上製作之證明文書，依刑事訴訟法第
    159條之4第1款規定得為證據。
四、末查，卷附刑案現場照片4張均係以機械（照相機）方式所
    留存之影像，並非依憑人之記憶再加以轉述而得，是以上開
    證據並非供述證據，殊無傳聞證據排除法則之適用，復無證
    據證明係公務員違背法定程序或經偽造、變造所取得，而上
    開物證又與本件事實具有相當之關聯性，應認均有證據能力
    。
乙、實體部分
一、上揭犯罪事實，業據被告陳財聖於偵審中均坦承不諱，核與
    證人即告訴人林福文於警詢中證述情節相符，復有扣押物品
    目錄表、贓物認領保管單各1紙、刑案現場照片4張附卷可稽
    ，足認被告之任意性自白確與事實相符，堪以採信。本案事
    證明確，被告犯行堪以認定，應依法論科。
二、核被告所為，係犯刑法第320條第1項之竊盜罪。被告曾於98
    年間因竊盜案件，經本院以98年度易字第1269號判處判處應
    執行有期徒刑1年確定，甫於99年8月24日執行完畢，有臺灣
    臺南地方法院檢察署刑案資料查註紀錄表及臺灣高等法院被
    告全國前案紀錄表各1件在卷可按，其於5年內故意再犯本件
    有期徒刑以上之罪，為累犯，應依刑法第47條第1項規定，
    加重其刑。爰審酌被告曾有竊盜前科犯行仍再犯本案、因欠
    缺代步工具即恣意竊取他人之車輛、所竊取之車輛為馬自達
    牌1990出廠之1789cc自小貨車（有行車執照影本1紙附卷可
    稽），價值非高，犯罪所生損害非鉅，暨被告犯罪後坦承犯
    行態度良好等一切情狀，量處如主文所示之刑，並諭知易科
    罰金之折算標準示懲。
三、據上論斷，應依刑事訴訟法第299條第1項前段，刑法第320
    條第1項、第41條第1項前段、第47條第1項，刑法施行法第1
    條之1，判決如主文。
本案經檢察官王惠芬到庭執行職務。
中    華    民    國   100    年    1     月    18    日
                    刑事第五庭法  官     鄭文祺
如不服本判決，應於收受送達後10日內向本院提出上訴書狀（應
附繕本）。
以上正本證明與原本無異。
                              書記官     張尹嫚
中    華    民    國   100    年    1     月    18    日
附錄本案論罪科刑法條全文：
中華民國刑法第320條
（普通竊盜罪、竊佔罪）
意圖為自己或第三人不法之所有，而竊取他人之動產者，為竊盜
罪，處5  年以下有期徒刑、拘役或 5 百元以下罰金。
意圖為自己或第三人不法之利益，而竊佔他人之不動產者，依前
項之規定處斷。
前二項之未遂犯罰之。